【裁判字號】    89,上訴,3777
【裁判日期】    890930
【裁判案由】    毒品危害防制條例
【裁判全文】
臺灣高等法院刑事判決                          八十九年度上訴字第三七七七號
    上訴人即
    被      告  甲○○
右上訴人因毒品危害防制條例案件，不服臺灣板橋地方法院八十九年度易字第二八０
四號，中華民國八十九年九月三十日第一審判決（聲請簡易判決處刑案號：臺灣板橋
地方法院檢察署八十九年度毒偵緝字第六五三號；移送併辦案號：八十九年度偵字第
五三五八號）提起上訴，本院判決如左：
    主  文
上訴駁回。
    理  由
一、本案經本院審理結果，認為第一審判決認定被告甲○○係分別犯毒品危害防制條
    例第十條第一項之施用第一級毒品罪、同條第二項之施用第二級毒品罪，並均依
    累犯論處，施用第二級毒品部分，並依連續犯之規定加重其刑，而就施用第一級
    毒品部分，量處有期徒刑八月，就施用第二級毒品部分，量處有期徒刑十月，並
    定應執行有期徒刑一年二月，其認事用法，並無不合，量刑亦屬妥適，應予維持
，並引用第一審判決書記載之事實、證據及理由。（如附件）
二、上訴人即被告甲○○上訴意旨坦承施用第二級毒品，惟否認有施用第一級毒品之
    犯行辯稱：為警查獲時有三人，警局將渠三人之尿液弄錯，致檢驗結果有誤云云
    。惟查：被告於警訊已供承該編號五五三號之尿瓶為伊親自洗瓶、放尿、封瓶並
    捺印。（見八十九年度毒偵字第二七０號卷第六頁反面），且經採尿送經臺北市
    立療養院檢驗結果，驗有嗎啡陽性反應，復於八十八年十二月十七日將上開尿液
    送經法務部調查局，再分別以「螢光偏極免疫分析法」及「氣相層析質譜儀分析
    法」複驗結果，仍有嗎啡陽性反應，此有臺北市立療養院出具之煙毒尿液檢驗報
    告書及法務部調查局出具之檢驗通知書各一紙在卷可稽（見同上卷第三頁、第十
    頁），足堪確認被告於採尿前二十六小時內有施用海洛因之行為無訛，被告所辯
    ，為卸責之詞，不足採信。
三、綜上所述，被告上訴意旨指摘原判決不當，為無理由，應予駁回。
據上論斷，應依刑事訴訟法第三百七十三條、第三百六十八條，判決如主文。
本案經檢察官張啟彬到庭執行職務。
中      華      民      國      八十九      年      十一    月  三十    日
                    臺灣高等法院刑事第二十四庭
                                  審判長法  官  陳  貽  男
                                        法  官  聶  齊  桓
                                        法  官  李  世  貴
右正本證明與原本無異。
施用第一級毒品部分如不服本判決應於收受送達後十日內向本院提出上訴書狀，其未
敘述上訴之理由者並得於提起上訴後十日內向本院補提理由書（均須按他造當事人之
人數附繕本）。
                                        書記官  魏  汝  萍
中      華       民      國     八十九      年      十二     月   二    日
附件：
臺灣板橋地方法院刑事判決                        八十九年度易字第二八四號
    公  訴  人  臺灣板橋地方法院檢察署檢察官
    被      告  甲○○  男  三十一歲（民國○○○年○月○日生）
                        身分證統一編號：Ｚ000000000號
                        住臺北縣中和市○○路一一七巷二弄八號之一
                        （現另案於臺灣臺北監獄執行中）
右列被告因違反毒品危害防制條例案件，茲經檢察官聲請簡易判決處刑（八十九年度
毒偵緝字第六五三號）及移送併案審理（八十九年度毒偵字第五三五八號），本院認
應適用通常程序審判，判決如左：
    主  文
甲○○施用第一級毒品，累犯，處有期徒刑捌月；又連續施用第二級毒品，累犯，處
有期徒刑拾月。應執行有期徒刑壹年貳月。
    事  實
一、甲○○（原國民身分證統一編號：Ｚ000000000號，因與他人重複，經
    戶政機關於民國八十七年四月七日重配新號為：Ｚ000000000號）前曾
    於八十五年間因違反麻醉藥品管理條例案件，經法院分別判刑確定後應合併執行
    有期徒刑十月，於八十七年一月八日易科罰金執行完畢，復因施用毒品案件，經
    依臺灣臺北地方法院裁定送觀察、勒戒後，無繼續施用毒品之傾向，由臺灣臺北
    地方法院於八十八年八月十日以八十八年度訴緝字第八九號諭知免刑判決確定。
    竟猶不知悔改，嗣又基於概括犯意，自八十八年九月間某日起至八十九年五月十
    八日上午止，連續在其臺北縣中和市○○路一一七巷二弄八號之一住處或臺北市
    文山區○○街八巷二十六號友人住處施用第二級毒品安非他命多次；其間又於八
    十八年十月二十七日下午五時採尿前二十六小時內，在臺北縣、市內不詳地點，
    施用第一級毒品海洛因一次。嗣其分別於：
    （一）八十八年十月二十七日下午四時許，在臺北縣深坑鄉外股十八號為警查獲
          ，經採尿送驗後，驗有安非他命及嗎啡陽性反應。
    （二）八十九年五月十八日下午一時三十分許，在臺北市○○區○○街八巷二十
          六號前為警查獲，經採尿送驗後，驗有安非他命陽性反應。
    經依本院八十八年度毒聲字第四八八九號裁定，於八十九年五月十九日再送觀察
    、勒戒後，有繼續施用毒品傾向。
二、案經臺北市政府警察局文山第一分局移送臺灣臺北地方法院檢察署檢察官呈請臺
    灣高等法院檢察署核轉臺灣板橋地方法院檢察署檢察官偵查後聲請簡易判決處刑
    及移送併案審理。
    理  由
一、按檢察官聲請以簡易判決處刑之案件，經法院認為有第四百五十一條之一第四項
    但書之情形者，應適用通常程序審判之，刑事訴訟法第四百五十二條定有明文。
    本件公訴人雖以現存證據足認定被告犯罪，聲請本院以簡易判決處刑。惟查，被
    告所犯施用第一級毒品罪，法定刑為六月以上五年以下有期徒刑，依法不得易科
    罰金，且被告於八十五年間因違反麻醉藥品管理條例案件，經法院分別判刑確定
    後應合併執行有期徒刑十月，於八十七年一月八日易科罰金執行完畢，其於五年
    內再犯本罪，為累犯，亦不得宣告緩刑，故其所犯之罪核與刑事訴訟法第四百四
    十九條所定得以簡易判決處刑之案件不合，因認有同法第四百五十一條之第四項
    但書規定第一款情形，顯不宜逕以簡易判決處刑，原檢察官聲請以簡易判決處刑
    ，容有未洽，依首揭規定，本件自應適用通常程序審判之，合先敘明。
二、訊據被告甲○○對於右開連續施用安非他命部分之犯罪事實坦承不諱，惟就施用
    海洛因部分則矢口否認，然查被告於八十八年十月二十七日下午四時許，在臺北
    縣深坑鄉外股十八號為警查獲，經採尿送經臺北市立療養院檢驗結果，驗有嗎啡
    陽性反應，復於八十八年十二月十七日將上開尿液送經法務部調查局，再分別以
    「螢光偏極免疫分析法」及「氣相層析質譜儀分析法」複驗結果，仍有嗎啡陽性
    反應，此有臺北市立療養院出具之煙毒尿液檢驗報告書及法務部調查局出具之檢
    驗通知書各一紙在卷可稽，足堪確認被告於採尿前二十六小時內有施用海洛因之
    行為無訛。此外，被告施用安非他命部分，亦有臺北市立療養院出具之尿液檢驗
    報告書二紙附卷可稽。又被告前因施用毒品案件，經依臺灣臺北地方法院裁定送
    觀察、勒戒後，無繼續施用毒品之傾向，由臺灣臺北地方法院於八十八年八月十
    日以八十八年度訴緝字第八九號諭知免刑判決確定，亦有該判決書在卷足憑。其
    於五年後再犯毒品危害防制條例第十條第一項、第二項之施用第一級、第二級毒
    品罪，經裁定送觀察勒戒，認有繼續施用毒品傾向，亦有本院八十八年度毒聲字
    第四八八九號裁定及臺灣臺北看守所附設勒戒處所八十九年五月三十日之證明書
    各一份附卷可參，被告罪證明確，應予依法論科。
三、核被告甲○○所為，係分別犯毒品危害防制條例第十條第一項之施用第一級毒品
    罪、同條第二項之施用第二級毒品罪。公訴人就被告所犯移送併案審理部分，起
    訴事實雖未敘及，然該部分事實與公訴人起訴之施用毒品犯罪事實具連續犯之裁
    判上一罪關係，應為起訴效力所及，自在本院所得審理範圍，附此敘明。再被告
    施用毒品前之持有毒品行為，應均為施用之高度行為所吸收，不另論罪。其施用
    第二級毒品之行為，係時間密接，犯罪構成要件相同，顯係基於概括犯意為之，
    應依連續犯規定論以一罪，並依法加重其刑。另其所犯上開施用第一級、第二級
    毒品二罪間，犯意各別，行為互殊，所犯罪名不同，則應分論併罰。又被告前曾
    於八十五年間因違反麻醉藥品管理條例案件，經法院分別判刑確定後應合併執行
    有期徒刑十月，於八十七年一月八日易科罰金執行完畢，有臺灣高等法院檢察署
    刑案紀錄簡覆表一紙在卷可稽，被告前受有期徒刑執行完畢，於五年以內再犯本
    件有期徒刑以上之二罪，均為累犯，應各依刑法第四十七條規定，加重或遞加重
    其刑。爰審酌被告素行、對社會之危害及其犯罪後之態度等一切情狀，就上開施
    用毒品二罪，分別量處如主文所示之刑，並定其應執行之刑。
據上論斷，應依刑事訴訟法第四百五十二條、第二百九十九條第一項前段，毒品危害
防制條例第十條第一項、第二項、第二十條第三項前段，刑法第十一條前段、第五十
六條、第四十七條、第五十一條第五款，判決如主文。
本案經檢察官許景森到庭執行職務
中      華      民      國    八十九    年      九      月     三十     日
                                    臺灣板橋地方法院刑事第六庭
                                        法  官  彭  全  曄
右正本證明與原本無異
如不服本判決應於送達後十日內向本院提出上訴狀
                                        書記官  梁  宜  庭
中      華      民      國八十九    年      十        月     三     日
附錄本案論罪科刑法條全文：
毒品危害防制條例第十條：
施用第一級毒品者，處六月以上五年以下有期徒刑。
施用第二級毒品者，處三年以下有期徒刑。


司法院資訊處製作；財團法人民間司法改革基金會備份。
